---
# output: github_document
output: 
  pdf_document:
    keep_tex: true
    fig_caption: true
    latex_engine: pdflatex
    template: svm-latex-ms.tex
    number_sections: true
title: | 
        | Título
        | Subtítulo
        | Subtítulo
author:
- name: Darihana Linares Laureano
  affiliation: Afiliación, normalmente algo tal que "Estudiante de Licenciatura en Geografía mención recursos naturales y ecoturismo, Universidad Autónoma de Santo Domingo (UASD)"
abstract: "Resumen del manuscrito"
keywords: "palabra clave 1, palabra clave 2"
date: "`r format(Sys.time(), '%B %d, %Y')`"
geometry: margin=1in
fontfamily: mathpazo
fontsize: 11pt
# spacing: double
bibliography: bibliography.bib
# csl: plos-one.csl
csl: apa.csl
header-includes:
  \usepackage{pdflscape}
  \newcommand{\blandscape}{\begin{landscape}}
  \newcommand{\elandscape}{\end{landscape}}
  \usepackage{float} \floatplacement{figure}{H} 
  \newcommand{\beginsupplement}{
    \setcounter{table}{0}
    \renewcommand{\thetable}{S\arabic{table}}
    \setcounter{figure}{0}
    \renewcommand{\thefigure}{S\arabic{figure}}
    }
---

```{r, include=FALSE}
source("Análisis.R", local = knitr::knit_global())
```

# Introducción

## Pregutas de investigación a incorporar.
Análisis de agrupamiento (cluster analysis, aa):
Los cuadros (o quadrats) de 1 hectárea, ¿se organizan en grupos discontinuos según la composición de las especies de mi familia seleccionada?
Si existe algún patrón, ¿es consistente con alguna variable ambiental/atributo?
¿Hay especies indicadoras o con preferencia por determinadas condiciones ambientales/atributos?

Ecología espacial (ee):
¿Alguna(s) especies de mi familia presenta(n) patrón aglomerado? ¿Cuál(es)? ¿Se asocia con alguna variable?
¿Predicen bien la ocurrencia de dicha(s) especie(s) los modelos de distribución de especies (SDM)?

Diversidad (di):
Según los análisis de estimación de riqueza, ¿está suficientemente representada mi familia? Consideremos como buena representación un 85%
¿Existe asociación de la diversidad alpha con variables ambientales/atributos? ¿Con cuáles?
¿Existe contribución local o por alguna especie a la diversidad beta?


# Metodología

\ldots

# Resultados
Ver tabla \ref{tab:abun_sp} y figura \ref{fig:abun_sp_q}

```{r, echo=FALSE}
knitr::kable(abun_sp,
             caption = "\\label{tab:abun_sp}Abundancia por especie de la familia Myrtaceae")
```

```{r, echo=FALSE, fig.cap="\\label{fig:abun_sp_q}Abundancia por especie por quadrat"}
abun_sp_q
```

# Discusión

# Agradecimientos

# Información de soporte

\ldots

# *Script* reproducible

\ldots

# Referencias
